臺灣板橋地方法院刑事判決　　　　　　　94年度訴緝字第93號
公　訴　人　臺灣板橋地方法院檢察署檢察官
被　　　告　甲○○
上列被告因違反毒品危害防制條例案件，經檢察官提起公訴（90
年度毒偵字第945 號），經本院訊問被告為有罪陳述後，改依簡
式審判程序審理，並判決如下：
    主  文
甲○○施用第一級毒品，處有期徒刑捌月，扣案之第一級毒品海
洛因小包（共計淨重壹點柒貳公克）沒收銷燬之；又連續施用
第二級毒品，處有期徒刑月，扣案之第二級毒品安非他命柒小
包（共計淨重拾肆點伍公克）沒收銷燬之。應執行有期徒刑拾月
，扣案之第一級毒品海洛因貳小包（共計淨重壹點柒貳公克）及
第二級毒品安非他命柒小包（共計淨重拾肆點伍公克）均沒收銷
燬之。
    事  實
一、甲○○前有違反麻醉藥品管理條例、毒品危害防制條例等前
    科，前於民國87年8 月間即因施用毒品案件，經本院以87年
    度毒聲字第1495號裁定觀察勒戒，因認無繼續施用傾向，由
    台灣板橋地方法院檢察署檢察官於87年9 月15日以87年度偵
    字第18324 號為不起訴處分確定；復於同年10月間因施用毒
    品案件，經本院以88年度毒聲字第366 號裁定送觀察勒戒，
    經認無繼續施用傾向，由同署檢察官於88年2 月20日以87
    年度偵字第21618 號、88年度偵字第2521號為不起訴處分確
    定。復於88年3 月間因施用毒品案件，經本院以88年度毒聲
    字第3506號裁定強制戒治，並由本院以88年度易字第2786號
    判處有期徒刑4 月，於88年12月22日確定；其中強制戒治部
    分，自88年6 月5 日起執行後認成效良好，由本院以88年度
    毒聲字第8060號裁定停止戒治付保護管束，於89年1 月12日
    停止戒治出監；徒刑部分則至90年5 月9 日始執行完畢（不
    構成累犯）。
二、竟甲○○仍不知悔改，明知海洛因、安非他命分別係毒品危
    害防制條例第2 條第2 項第1 、2 款所定之第一級及第二級
    毒品，依法均不得施用、持有，竟在上開停止戒治付保護管
    束期間內，基於施用第一級毒品海洛因之犯意，於89年8 月
    20 日 凌晨1 時許回溯26小時內之某時許，在停放於台北縣
    板橋市○○路○ 段56號前之某自用小客車內施用第一級毒品
    海洛因一次；另基於施用第二級毒品安非他命之概括犯意，
    自89 年2月23日在台灣新竹地方法院檢察署採尿前96小時內
    之某時起至同年8 月19日晚間19時許止，在上述自小客車內
    及不詳地點施用第二級毒品安非他命多次。嗣經台灣新竹地
    方法院檢察署觀護人獲悉甲○○於89年2 月23日採尿檢驗結
    果呈安非他命陽性反應，暨經警於89年8 月20日凌晨0 時25
    分許在台北縣板橋市○○路○ 段56號前查獲，採取尿液送驗
    結果，檢體呈安非他命及嗎啡均陽性反應，而悉上情，並扣
    得第一級毒品海洛因2 小包（共計淨重1.72公克）及第二級
    毒品安非他命7 小包（共計淨重14.5公克）。
三、案經台北縣政府警察局海山分局報告台灣板橋地方法院檢察
    署檢察官偵查起訴。
    理  由
一、訊據被告甲○○於警詢、本院準備程序與審理中，對上揭事
    實均坦承不諱，此外，被告於89年2 月23日在台灣新竹地方
    法院檢察署採尿送驗結果（檢體編號00000000號），呈安非
    他命陽性反應，有該署受保護管束人尿液檢體監管紀錄表、
    及昭信科技顧問股份有限公司89年3 月8 日檢體檢驗報告各
    一件在卷可佐（見88年度偵字第14145 號卷倒數第1 至2 頁
    ）；另被告於同年8 月20日凌晨1 時許採取尿液送驗結果（
    檢體編號：20306-1）， 呈安非他命及嗎啡均陽性反應，亦
    有姓名及代碼對照表（見89年度毒偵字第5663號卷第5 頁）
    、台灣檢驗科技股份有限公司濫用藥物檢驗報告（見本院90
    年度板簡字第580 號卷第19頁）各一件附卷可查。此外，並
    有有安非他命7 包（共計淨重14.5公克）及海洛因2 小包（
    淨重1.72公克）扣案可稽。而該次扣案之白色晶體確屬安非
    他命，亦經被告供述在卷屬實，及逕行搜索報告書一件可資
    佐證；扣案之白粉經送驗結果則屬海洛因成分無誤，有法務
    部調查局編號第000000000 號鑑定通知書一件在卷可查（見
    本院90板簡字第580 號第7 頁）。由上所述，足見被告所為
    自白與事實相符，而得採為認定之依據。次查，被告於87年
    8 月間即因施用毒品案件，經本院以87年度毒聲字第1495號
    裁定觀察勒戒，因認無繼續施用傾向，由台灣板橋地方法院
    檢察署檢察官於87年9 月15日以87年度偵字第18324 號為不
    起訴處分確定；復於同年10月間因施用毒品案件，經本院以
    88年度毒聲字第366 號裁定送觀察勒戒，經認無繼續施用傾
    向，由同署檢察官於88年2 月20日以87年度偵字第21618 號
    、88年度偵字第2521號為不起訴處分確定。復於88年3 月間
    因施用毒品案件，經本院以88年度毒聲字第3506號裁定強制
    戒治，並由本院以88年度易字第2786號判處有期徒刑4 月，
    於88年12月22日確定；其中強制戒治部分，自88年6 月5日
    起執行後認成效良好，由本院以88年度毒聲字第8060號裁定
    停止戒治付保護管束等情，有前揭不起訴處分書、台灣高等
    法院被告前案紀錄表各一件在卷可稽。本件事證明確，被告
    犯行堪以認定。
二、按被告為本件施用毒品之犯行後，毒品危害防制條例業於92
    年7 月9 日經總統令公布修正全文，並於93年1 月9 日施行
    生效，關於初犯施用第一級或第二級毒品，經觀察勒戒後，
    認有施用繼續施用毒品傾向，須再施以強制戒治，於強制戒
    治期滿或交付保護管束期滿，而為檢察官不起訴處分後，5
    年內再犯施用第一級或第二級毒品之罪者，依修正前毒品危
    害防制條例第20條第2 項中段規定，即得依法追訴、審判，
    三犯以上者亦同。而依修正後毒品危害防制條例第23條規定
    ，只要再犯施用第一級或第二級毒品之罪，檢察官亦應依法
    追訴，因此無論是依照修正前或修正後之規定，本案均得由
    檢察官依法追訴並由法院依法審判。再者，關於施用第一級
    毒品或第二級毒品之刑罰規定，不論條次、法定刑度均無變
    更，是依刑法第2 條第1 項前段之規定，本件自應適用裁判
    時之新法即修正後之毒品危害防制條例處罰，先予敘明。
三、次按海洛因屬毒品危害防制條例第2 條第2 項第1 款所列之
    第一級毒品，而安非他命屬同項第2 款所列之第二級毒品，
    是核被告甲○○所為，係犯毒品危害防制條例第10條第1 項
    、第2 項之施用第一級毒品海洛因罪及第二級毒品安非他命
    罪。其施用前後非法持有第一級及第二級毒品之低度行為，
    均已為施用之高度行為所吸收，不另論罪。被告先後多次施
    用第二級毒品安非他命，時間緊接，且所犯構成要件相同，
    顯係基於概括犯意而為，為連續犯，應論以一罪，並依連續
    犯之規定加重其刑。公訴意旨雖漏未論及被告自89年2 月23
    日採尿前96小時內某時起至同年8 月19日最後一次施用前之
    多次施用第二級毒品安非他命犯行，然此部分與起訴部分構
    成連續犯之裁判上一罪關係，已如前述，自為起訴效力所及
    ，本院自得併予審究。又被告所犯上開施用第一級毒品海洛
    因及連續施用第二級毒品安非他命等罪，犯意各別、行為互
    殊，應予分論併罰。本院審酌被告已有多次違反毒品危害防
    制條例前科之素行狀況，且前已有施用毒品紀錄，竟在保護
    管束期間旋又為本件犯行，顯見其未知戒除毒癮，意志力薄
    弱，並考量施用毒品乃自戕行為，所生危害非鉅，暨被告坦
    承犯行，犯後態度良好等一切情狀，量處如主文所示之刑，
    並定應執行刑如主文所示。
四、至扣案之白粉3 小包，其中2 小包確屬海洛因成分（淨重1.
    72公克），另1 包則無毒品反應，此有法務部調查局前揭鑑
    定通知書一件在卷可查；另扣案之白色晶體7 小包（共計淨
    重14.5公克）則為第二級毒品安非他命無誤，爰就海洛因2
    小包（合計淨重1.72公克）及安非他命7 小包（合計淨重14
    .5 公 克）部分，依毒品危害防制條例第18條之規定併予宣
    告沒收銷燬之，另無毒品成分之白粉1 小包（淨重0.25公克
    ），暨無其他積極證據證明係供犯罪所用之物，則不予宣告
    沒收銷燬或沒收，併此敘明。
五、末按「除被告所犯為死刑、無期徒刑、最輕本刑為三年以上
    有期徒刑之罪或高等法院管轄第一審案件者外，於前條第一
    項程序進行中，被告先就被訴事實為有罪之陳述時，審判長
    得告知被告簡式審判程序之旨，並聽取當事人、代理人、辯
    護人及輔佐人之意見後，裁定進行簡式審判程序」，刑事訴
    訟法第273 條之1 定有明文。查本件被告涉犯之毒品危害防
    制條例第10條第1 項、第2 項之施用毒品罪，法定本刑並非
    最輕本刑為3 年以上有期徒刑之罪，且被告於本院準備程序
    期日中已就被訴事實為有罪之陳述，經告知被告簡式審判程
    序之旨後，被告及公訴人對於本件改依簡式審判程序審理亦
    均表示無意見，是本院即依前揭刑事訴訟法規定，裁定本件
    進行簡式審判程序，附此敘明。
據上論斷，應依刑事訴訟法第273 條之1 第1 項、第299 條第1
項前段，修正後毒品危害防制條例第10條第1 項、第2 項、第18
條第1 項前段，刑法第2 條第1 項前段、第11條前段、第56條、
第51條第5 款，判決如主文。
本案經檢察官馬中琍到庭執行職務。
中　　華　　民　　國　　94　　年　　7 　　月　　18　　日
                  刑事第十七庭  法　官  汪怡君
上列正本證明與原本無異。
如不服本判決，應於送達後十日內向本院提出上訴狀。
                                書記官  李郁禎
中　　華　　民　　國　　94　　年　　7 　　月　　18　　日
附錄本案論罪科刑法條全文：
毒品危害防制條例第10條
施用第一級毒品者，處六月以上五年以下有期徒刑。
施用第二級毒品者，處三年以下有期徒刑。
